臺灣臺北地方法院刑事裁定
111年度聲字第963號
聲  請  人  臺灣臺北地方檢察署檢察官
受  刑  人  周仁傑




上列聲請人因受刑人數罪併罰有二裁判以上，聲請定其應執行刑
（111年度執聲字第857號），本院裁定如下：
    主  文
周仁傑所犯如附表所示之罪，所處如附表所示之刑，應執行有期
徒刑壹年貳月，如易科罰金，以新臺幣壹仟元折算壹日。
    理  由
一、聲請意旨略以：受刑人周仁傑因違反商業會計法等案件，經
    法院分別判決確定如附表所示，應依刑法第53條、第51條第
    5款規定定其應執行之刑並諭知易科罰金折算標準，爰依刑
    事訴訟法第477條第1項聲請裁定等語。
二、按數罪併罰，有二裁判以上者，依刑法第51條之規定，定其
    應執行之刑；數罪併罰，分別宣告其罪之刑，宣告多數有期
    徒刑者，於各刑中之最長期以上，各刑合併之刑期以下，定
    其刑期，但不得逾30年。再，依刑法第53條應依同法第51條
    第5款至第7款之規定，定其應執行之刑者，由該案犯罪事實
    最後判決之法院之檢察官，聲請該法院裁定之，刑法第53條
    、第51條第5款及刑事訴訟法第477條第1項分別亦有明文。
    再，數罪併罰，應依分別宣告其罪之刑為基礎，定其應執行
    刑，此觀刑法第51條規定自明，故一裁判宣告數罪之刑，雖
    曾經定其執行刑，但如再與其他裁判宣告之刑定其執行刑時
    ，前定之執行刑當然失效，仍應以其各罪宣告之刑為基礎，
    定其執行刑。然上開更定之應執行刑，不應比前定之應執行
    刑加計其他裁判所處刑期後為重，否則即與法律秩序理念及
    法律目的之內部界限有違，難認適法（最高法院93年度台非
    字第192號判決意旨參照）。另，就已執行完畢部分，固毋
    庸重複執行，惟僅須由檢察官於指揮執行時扣除之，此與定
    應執行刑之裁定無涉，不能認已執行完畢（最高法院96年度
    台非字第333號判決意旨參照）。
三、經查：受刑人所犯如附表所示之罪，業經法院分別判處如附
    表所示之刑，均經確定在案，有各該判決書及臺灣高等法院
    被告前案紀錄表各1份在卷可稽。本院審核認受刑人所犯如
    附表編號1所示之罪，其判決確定日期為民國107年10月2日
    ，而如附表編號2至17所示之罪，其犯罪日期均在該日以前
    ，且以本院為如附表所示各案犯罪事實最後判決之法院，核
    與上開規定相符，是檢察官本件聲請為正當。又，附表編號
    2至17所示之罪，雖曾經本院以107年度訴字第202號判決定
    應執行有期徒刑1年確定，然依上說明，前定之應執行刑當
    然失效，仍應以其各罪之刑為基礎，並受前定應執行刑外部
    性及內部性界限之拘束，本院衡酌受刑人犯罪之次數、情節
    、所犯數罪整體之非難評價，爰定其應執行刑如主文所示，
    並諭知易科罰金之折算標準。至附表編號1所示之罪刑雖已
    執行完畢，惟揆諸上揭說明，此僅應由檢察官於指揮執行時
    扣除之，與定應執行刑之裁定無涉，併此敘明。
四、爰依刑事訴訟法第477條第1項，刑法第53條、第51條第5款
    、第41條第1項前段、第8項，裁定如主文。
中　　華　　民　　國　　111 　年　　6 　　月　　16　　日
　　　　　　　　　刑事第六庭　　法　官  劉俊源
上正本證明與原本無異。
如不服本裁定，應於送達後5日內向本院提出抗告狀。
                          　　　書記官　洪紹甄
中　　華　　民　　國　　111 　年　　6 　　月　　16　　日
附表：
編  號 1 2 3 罪  名 填製不實會計憑證 填製不實會計憑證 填製不實會計憑證 宣告刑 有期徒刑3月 有期徒刑2月 有期徒刑2月 犯罪日期 100年5月1日至 101年6月30日 100年7月1日至 100年8月31日 100年9月1日至 100年10月31日 偵查機關及案號 新北地檢107年度偵緝字第826號 臺北地檢106年度偵字第8339號 臺北地檢106年度偵字第8339號 最後事實審法院及判決案號 新北地院107年度審重訴字第2號 臺北地院107年度訴字第202號 臺北地院107年度訴字第202號 判決日期 107年8月10日 111年1月26日 111年1月26日 確定日期 107年10月2日 111年3月8日 111年3月8日 是否為得易科罰金之案件 是 是 是 執行案號 新北地檢107年度執字第16823號（已執畢） 臺北地檢111年度執字第2117號 臺北地檢111年度執字第2117號 備註  編號2至17所示案件，前經本院以107年度訴字第202號判決定應執行有期徒刑1年確定。  

編  號 4 5 6 罪  名 填製不實會計憑證 填製不實會計憑證 填製不實會計憑證 宣告刑 有期徒刑2月 有期徒刑2月 有期徒刑2月 犯罪日期 100年11月1日至 100年12月31日 101年1月1日至 101年2月29日 101年3月1日至 101年4月30日 偵查機關及案號 臺北地檢106年度偵字第8339號 臺北地檢106年度偵字第8339號 臺北地檢106年度偵字第8339號 最後事實審法院及判決案號 臺北地院107年度訴字第202號 臺北地院107年度訴字第202號 臺北地院107年度訴字第202號 判決日期 111年1月26日 111年1月26日 111年1月26日 確定日期 111年3月8日 111年3月8日 111年3月8日 是否為得易科罰金之案件 是 是 是 執行案號 臺北地檢111年度執字第2117號 臺北地檢111年度執字第2117號 臺北地檢111年度執字第2117號 備註 編號2至17所示案件，前經本院以107年度訴字第202號判決定應執行有期徒刑1年確定。   

編  號 7 8 9 罪  名 填製不實會計憑證 填製不實會計憑證 填製不實會計憑證 宣告刑 有期徒刑2月 有期徒刑2月 有期徒刑2月 犯罪日期 101年5月1日至 101年6月30日 101年7月1日至 101年8月31日 101年9月1日至 101年10月31日 偵查機關及案號 臺北地檢106年度偵字第8339號 臺北地檢106年度偵字第8339號 臺北地檢106年度偵字第8339號 最後事實審法院及判決案號 臺北地院107年度訴字第202號 臺北地院107年度訴字第202號 臺北地院107年度訴字第202號 判決日期 111年1月26日 111年1月26日 111年1月26日 確定日期 111年3月8日 111年3月8日 111年3月8日 是否為得易科罰金之案件 是 是 是 執行案號 臺北地檢111年度執字第2117號 臺北地檢111年度執字第2117號 臺北地檢111年度執字第2117號 備註 編號2至17所示案件，前經本院以107年度訴字第202號判決定應執行有期徒刑1年確定。   

編  號 10 11 12 罪  名 填製不實會計憑證 填製不實會計憑證 填製不實會計憑證 宣告刑 有期徒刑2月 有期徒刑2月 有期徒刑2月 犯罪日期 101年11月1日至 101年12月31日 102年1月1日至 102年2月28日 102年3月1日至 102年4月30日 偵查機關及案號 臺北地檢106年度偵字第8339號 臺北地檢106年度偵字第8339號 臺北地檢106年度偵字第8339號 最後事實審法院及判決案號 臺北地院107年度訴字第202號 臺北地院107年度訴字第202號 臺北地院107年度訴字第202號 判決日期 111年1月26日 111年1月26日 111年1月26日 確定日期 111年3月8日 111年3月8日 111年3月8日 是否為得易科罰金之案件 是 是 是 執行案號 臺北地檢111年度執字第2117號 臺北地檢111年度執字第2117號 臺北地檢111年度執字第2117號 備註 編號2至17所示案件，前經本院以107年度訴字第202號判決定應執行有期徒刑1年確定。   

編  號 13 14 15 罪  名 填製不實會計憑證 填製不實會計憑證 填製不實會計憑證 宣告刑 有期徒刑2月 有期徒刑2月 有期徒刑2月 犯罪日期 102年5月1日至 102年6月30日 102年7月1日至 102年8月31日 102年9月1日至 102年10月31日 偵查機關及案號 臺北地檢106年度偵字第8339號 臺北地檢106年度偵字第8339號 臺北地檢106年度偵字第8339號 最後事實審法院及判決案號 臺北地院107年度訴字第202號 臺北地院107年度訴字第202號 臺北地院107年度訴字第202號 判決日期 111年1月26日 111年1月26日 111年1月26日 確定日期 111年3月8日 111年3月8日 111年3月8日 是否為得易科罰金之案件 是 是 是 執行案號 臺北地檢111年度執字第2117號 臺北地檢111年度執字第2117號 臺北地檢111年度執字第2117號 備註 編號2至17所示案件，前經本院以107年度訴字第202號判決定應執行有期徒刑1年確定。   

編  號 16 17 罪  名 填製不實會計憑證 填製不實會計憑證 宣告刑 有期徒刑2月 有期徒刑2月 犯罪日期 102年11月1日至 102年12月31日 103年1月1日至 103年2月28日 偵查機關及案號 臺北地檢106年度偵字第8339號 臺北地檢106年度偵字第8339號 最後事實審法院及判決案號 臺北地院107年度訴字第202號 臺北地院107年度訴字第202號 判決日期 111年1月26日 111年1月26日 確定日期 111年3月8日 111年3月8日 是否為得易科罰金之案件 是 是 執行案號 臺北地檢111年度執字第2117號 臺北地檢111年度執字第2117號 備註 編號2至17所示案件，前經本院以107年度訴字第202號判決定應執行有期徒刑1年確定。